臺灣臺中地方法院臺中簡易庭小額民事判決
111年度中小字第707號
原      告  蘇煌舜  
被      告  周郁華  

訴訟代理人  郭召好  
上列當事人間請求損害賠償事件，經本院於民國111年4月19日言
詞辯論終結，判決如下：
    主    文
原告之訴駁回。
訴訟費用新臺幣1,000元，由原告負擔。
    事 實 及 理 由
一、原告主張：兩造於民國105年10月10日結婚，後於109年9月2
    6日離婚。在此段婚姻後期被告常對原告有情緒勒索及言語
    暴力之行為，已使原告在準備教甄考試期間身心承受巨大壓
    力，且使原告心情十分焦慮，但被告不只在面對原告時有此
    些行為影響原告心情，109年3月17日當時原告與被告之婚姻
    尚存續中，被告明知其社群軟體帳號為公開且亦有原告之多
    位朋友有追蹤其帳號，但被告竟於其公開社群軟體帳號，發
    表原告是「廢物老公」之文字，此絕非兩人間親密之暱稱；
    被告另又於109年8月8日公開發佈「保護傘、傷害、容身 之
    地、仗勢欺人、What are we living for?」，確實已貶損
    原告在社會上之評價，使其受到他人嘲笑，確實侵害原告之
    名譽權，造成原告之身心有極大的痛苦，原告爰依民法第18
    4條第1項、第195條第3項規定，請求被告賠償原告精神慰撫
    金新臺幣（下同）10萬元。並聲明：被告應給付原告10萬元
    ，及自起訴狀繕本送達翌日起至清償日止，按年息5％計算之
    利息。
二、被告則以：其上所稱之「廢物老公」為被告於兩造婚姻關係
     存續期間對原告表示親密之暱稱，原告既於兩造近4年之婚
    姻關係期間未曾就此主張名譽權受侵害，亦無反對被告以此
    稱呼原告，被告自不構成侵權行為。另「保護傘、傷害、容
    身 之地、仗勢欺人、What are we living for?」僅為被告
    對於生活之抒發，其上均為指稱其所描述者為原告，原告自
    行捕風捉影、對號入座，自行推演出被告案是原告傷害、欺
    負被告，實屬無稽之論。並聲明：原告之訴駁回。
三、得心證之理由
  ㈠按當事人主張有利於己之事實者，就其事實有舉證之責任，
    民事訴訟法第277條本文定有明文。民事訴訟如係由原告主
    張權利者，應先由原告負舉證之責，若原告先不能舉證，以
    證實自己主張之事實為真實，則被告就其抗辯事實即令不能
    舉證，或其所舉證據尚有疵累，亦應駁回原告之請求（最高
    法院17年上字第917號判例要旨參照）。次按依民法第184條
    第1 項前段規定，侵權行為之成立，須行為人因故意過失不
    法侵害他人權利，亦即行為人須具備歸責性、違法性，並不
    法行為與損害間有因果關係，始能成立，且主張侵權行為損
    害賠償請求權之人，對於侵權行為之成立要件應負舉證責任
    。而侵害名譽權損害賠償，須行為人因故意或過失貶損他人
    之社會評價，而不法侵害他人之名譽，致他人受損害，方能
    成立（最高法院104 年度台上字第2365號判決參照）。又名
    譽權之侵害非即與刑法之誹謗罪相同，名譽有無受損害，應
    以社會上對個人之評價是否有所貶損為判斷之依據，苟其行
    為足以使他人在社會上之評價受到貶損，不論其為故意或過
    失，均可構成侵權行為，其行為亦不以廣布於社會為必要，
    僅使第三人知悉其事，即足當之。另民法上名譽權有無受損
    害，應以社會上對其人評價是否貶損作為判斷之依據（最高
    法院97年度台上字第102 號判決參照）。故侵害名譽權而應
    負侵權行為損害賠償責任者，須以行為人意圖散布於眾，故
    意或過失詆毀他人名譽為必要，蓋如此始有使他人之名譽在
    社會之評價受到貶損之虞（最高法院99年度台上字第1664號
    判決參照）。
　㈡原告主張被告109年3月17日於其公開社群軟體帳號，發表原
    告是「廢物老公」之文字、於109年8月8日公開發佈「保護
    傘、傷害、容身 之地、仗勢欺人、What are we living fo
    r?」等文字內容，貶損原告在社會上之評價，使其受到他人
    嘲笑，確實侵害原告之名譽權乙節，固提出手機截圖畫面為
    證（見本院卷第49-53頁）。經查，兩造婚姻尚存在時，被
    告於其公開社群軟體帳號上發表「給廢物老公一個特寫」，
    並附上原告手捧食物望向鏡頭之照片（見本院卷第49頁），
    原告固主張廢物老公一詞，係兩造婚姻中被告於其心情不佳
    時，會對原告使用言語暴力之方式之一，並提書兩造於MESS
    ENGER通訊軟體之對話紀錄相佐（見本院卷第159-170頁），
    惟依上開說明，名譽權之受損，非單依被害人主觀之感情加
    以判斷，而應依社會客觀之評價判定，固然廢物老公一詞在
    被告向原告說出口時，原告內心可能難過、沮喪，而為維繫
    婚姻而選擇隱忍包容，然本件既經原告提起民事訴訟，本院
    自應以社會客觀之評價判斷被告所為是否足以貶損原告在社
    會上之評價，判斷是否侵害原告之名譽權，觀本件被告所為
    上開發文，以一般第三人之角度觀之，應是認為此係兩造間
    一同外出用餐而與他人分享之日常行為，並不會因為廢物老
    公一詞對原告有所負面連結或想像，難認被告於公開社群軟
    體帳號上發表「給廢物老公一個特寫」之貼文有達妨害原告
    名譽之程度。被告另為「保護傘、傷害、容身 之地、仗勢
    欺人、What are we living for?」之發文，內容更無所指
    ，自無從認定有何妨害原告名譽之情；原告復未提出其他證
    據證明其名譽在社會之評價有受到貶抑之事實，空言其名譽
    受到侵害云云，尚難採憑。故原告主張其人格與名譽權受到
    侵害，請求被告賠償精神慰撫金云云，顯非可取。
四、綜上所述，原告民法第184條第1項、第195條第3項之規定，
    請求被告給付10萬元，及自起訴狀繕本送達翌日起至清償日
    止，按年息5％計算之利息，為無理由，應予駁回。
五、本件事證已臻明確，兩造其餘攻擊防禦方法及所舉證據，經
    審酌結果，與本件判決結論均無影響，爰不一一論述，附此
    敘明。
六、依民事訴訟法第436條之19第1項、第78條規定，本件訴訟費
    用額確定為1,000元，命由原告負擔。
中　　華　　民　　國　　111 　年　　5 　　月　　31　　日
                      臺灣臺中地方法院臺中簡易庭
                                  法　官　張清洲
以上為正本係照原本作成。
如不服本判決，應於送達後廿日內，以判決違背法令為理由，向
本院提出上訴狀並表明上訴理由（上訴理由應表明一、原判決所
違背之法令及其具體內容；二、依訴訟資料可認為原判決有違背
法令之具體事實），如於本判決宣示後送達前提起上訴者，應於
判決送達後廿日內補提上訴理由書（須附繕本）。
中　　華　　民　　國　　111 　年　　5 　　月　　31　　日
                                  書記官  陳慧津